【裁判字號】    97,訴,2945
【裁判日期】    971107
【裁判案由】    違反毒品危害防制條例
【裁判全文】
臺灣彰化地方法院刑事判決              97年度訴字第2945號
公  訴  人  臺灣彰化地方法院檢察署檢察官
被      告  甲○○
                    （另案在臺灣臺中女子監獄執行中）
上列被告因違反毒品危害防制條例案件，經檢察官提起公訴（97
年度毒偵字第3696號），本院依簡式審判程序判決如下：
    主    文
甲○○施用第一級毒品，累犯，處有期徒刑捌月。
    事    實
一、甲○○前因施用第一級毒品案件，經本院於民國（下同）96
    年5 月21日，以96年度訴字第560 號判決判處有期徒刑6 月
    ，得易科罰金確定，經其入監執行後，因中華民國96年罪犯
    減刑條例施行，而經本院以96年度聲減字第1874號裁定減為
    有期徒刑3 月，得易科罰金確定，並於97年2 月9 日徒刑執
    行完畢。另因施用毒品案件，經本院以94 年度毒聲字第291
    號裁定送觀察、勒戒後，認有繼續施用毒品之傾向，再經本
    院以94年度毒聲字第843 號裁定送強制戒治、於95年8 月10
    日強制戒治執行完畢釋放，而由臺灣彰化地方法院檢察署檢
    察官以95年度戒毒偵字第232 號、233 號、234 號、第235
    號、第236 號、第237 號為不起訴處分確定。詎仍不知悛悔
    ，復基於施用第一級毒品海洛因之犯意，於97年7 月14日下
    午某時許，在其位於彰化縣埔鹽鄉○○村○○路2 巷26號之
    住所，以將海洛因摻水置入針筒內、注射血管之方式，施用
    第一級毒品海洛因1 次。嗣於97年7 月17日上午10時30分許
    ，在彰化縣埔鹽鄉○○村○○路2 巷1 號前為警查獲，經警
    採集其尿液送驗後，結果呈海洛因代謝物嗎啡陽性反應。
二、案經彰化縣警察局溪湖分局報請臺灣彰化地方法院檢察署檢
    察官偵查起訴。
    理    由
一、除被告所犯為死刑、無期徒刑、最輕本刑為3 年以上有期徒
    刑之罪或高等法院管轄第一審案件者外，於前條第1 項程序
    進行中，被告先就被訴事實為有罪之陳述時，審判長得告知
    被告簡式審判程序之旨，並聽取當事人、代理人、辯護人及
    輔佐人之意見後，裁定進行簡式審判程序，刑事訴訟法第27
    3 條之1 第1 項、第284 條之1 分別定有明文。本件被告甲
    ○○所涉係死刑、無期徒刑、最輕本刑為3 年以上有期徒刑
    之罪或高等法院管轄第一審案件以外之罪，並於本院行準備
    程序時就被訴事實為有罪之陳述，本院合議庭依前揭規定，
    經評議結果，裁定改由受命法官獨任行簡式審判程序，合先
    敘明。
二、上開事實，業據被告甲○○於警詢、偵訊、本院準備程序及
    審理時坦承不諱（見彰化縣警察局溪湖分局溪警分偵字第09
    70014845號卷第1 頁，臺灣彰化地方法院檢察署97年度毒偵
    字第3696號卷第4 頁，本院97年度訴字第2945號卷第20、23
    、24頁），且查：
（一）被告尿液經以氣相層析質譜儀（即ＧＣ／ＭＳ）方法檢驗
      結果，確呈第一級毒品海洛因代謝物嗎啡之陽性反應，有
      彰化縣警察局溪湖分局委託檢驗尿液代號與真實姓名對照
      認證單、詮昕科技股份有限公司97年8 月1 日第00000000
      號濫用藥物尿液檢驗報告各1 紙附卷足證（見彰化縣警察
      局溪湖分局溪警分偵字第0970014845號卷第4 、5 頁），
      並有照片1 張附卷可憑（見彰化縣警察局溪湖分局溪警分
      偵字第0970014845號卷第3 頁），是認被告自白核與事實
      相符。
（二）依鑑識實務，按海洛因施用入人體後水解還原成嗎啡，再
      循嗎啡之代謝方式排出體外，且吸食或施打煙毒者，經人
      體代謝作用於8 小時內，即有30％之量排出，24小時之後
      ，續有約剩餘量之90％再排出，72小時之後仍有剩餘微量
      排出，吸食或施打者個人體質不同，其排出時間亦會有差
      異。是依上開說明，佐以被告前揭尿液檢驗報告，被告自
      白於前揭時間施用第一級毒品海洛因1 次等語，足認被告
      自白核與事實相符，堪可採為論罪科刑之依據。
（三）被告前因施用毒品案件，經本院以94年度毒聲字第291 號
      裁定送觀察、勒戒後，認有繼續施用毒品之傾向，再經本
      院以94年度毒聲字第843 號裁定送強制戒治、於95年8 月
      10日強制戒治執行完畢釋放，而由臺灣彰化地方法院檢察
      署檢察官以95年度戒毒偵字第232 號、233 號、234 號、
      第235 號、第236 號、第237 號為不起訴處分確定，有臺
      灣高等法院被告前案紀錄表及臺灣彰化地方法院檢察署刑
      案資料查註紀錄表各1 份在卷可按，其於前開強制戒治執
      行完畢釋放後，5 年內再犯本案施用第一級毒品1 次之犯
      行，與毒品危害防制條例第23條第2 項之規定相符。本件
      事證明確，被告犯行堪以認定，應予依法論科。
三、核被告甲○○所為，係犯毒品危害防制條例第10條第1 項之
    施用第一級毒品罪。其施用第一級毒品而持有之低度行為，
    為施用第一級毒品之高度行為所吸收，不另論罪。又被告前
    因施用第一級毒品案件，經本院於96年5 月21日，以96年度
    訴字第560 號判決判處有期徒刑6 月，得易科罰金確定，經
    其入監執行後，因中華民國96年罪犯減刑條例施行，而經本
    院以96年度聲減字第1874號裁定減為有期徒刑3 月，得易科
    罰金確定，並於97年2 月9 日徒刑執行完畢，此有臺灣高等
    法院被告前案紀錄表及臺灣彰化地方法院檢察署刑案資料查
    註紀錄表各1 份在卷可考，其於受有期徒刑執行完畢後，5
    年以內故意再犯本件有期徒刑以上之罪，為累犯，應依刑法
    第47條第1 項規定，加重其刑。爰審酌被告前因施用毒品犯
    行曾經觀察、勒戒、強制戒治、刑之執行，竟又再行施用毒
    品，無視於毒品對於自身健康之戕害及國家對於杜絕毒品犯
    罪之禁令，惡性非輕，惟自始坦承犯行，再本於施用毒品犯
    罪之人，亦為「病人」之考量等一切情狀，量處如主文所示
    之刑。另本件被告犯罪時間係在96年4 月24日以後，並不符
    合中華民國96年罪犯減刑條例所定之減刑要件，尚無依該條
    例規定予以減刑之餘地。
據上論斷，應依刑事訴訟法第273 條之1第1項、第299條第1項前
段，毒品危害防制條例第10條第1 項，刑法第11條前段、第47條
第1 項，判決如主文。
本案經檢察官蔡明達到庭執行職務。
中    華    民    國    97    年    11    月    7     日
                        刑事第四庭    法  官  林秉暉
上正本證明與原本無異。
如不服本判決，應於判決送達後10日內，向本院提出上訴書狀，
上訴書狀應「敘述具體上訴理由」，並按他造當事人之人數附繕
本。「切勿逕送上級法院」。
中    華    民    國    97    年    11    月    10    日
                                      書記官   張清秀
附錄本案論罪科刑法條全文：
毒品危害防制條例第10條第1項
施用第一級毒品者，處6月以上5年以下有期徒刑。


司法院資訊處製作；財團法人民間司法改革基金會備份。
